臺灣臺南地方法院刑事判決
109年度侵訴字第18號
公  訴  人  臺灣臺南地方檢察署檢察官
被      告  吳欣洋




選任辯護人  陳冠仁律師
上列被告因妨害性自主案件，經檢察官提起公訴（108年度偵字
第15626號），本院判決如下：
    主  文
甲○○犯乘機性交罪，處有期徒刑參年陸月。
    犯 罪 事 實
一、甲○○於民國108年6月間，在址設臺南市○區○○路○段000號之
    佰銅古舍酒吧任職，負責內、外場工作。於108年6月24日晚
    間，代號AC000-A108115之成年女子（真實姓名年籍資料詳
    卷，下簡稱甲女）因心情不佳與友人至該處飲酒，未久友人
    先離開，僅剩甲女在店內繼續飲酒。直至108年6月25日凌晨
    因店內無其他客人，甲○○與不知情之同事丙○○收拾完畢後關
    店，甲女欲走路回家，然因甲女已酒醉、走路不穩，倒在路
    旁機車上，甲○○、丙○○打算先陪同甲女步行返回甲女住處後
    再離去，遂於6月25日0時58分許三人自上址店旁出發，依甲
    女所述方向於同日1時許至甲女租屋處之社區內，斯時甲女
    因不勝酒力一直跌倒、已無法獨立行走，便由甲○○(背著三
    角背包)攙扶、丙○○在旁跟隨，約於同日1時9分進入甲女所
    承租之套房內（住址詳卷），甲女先進套房門旁之廁所嘔吐
    後，已陷於意識不清之狀態，再由甲○○扶至床邊，而丙○○則
    在旁邊，期間有2次短暫離開套房到外抽菸使用手機。於同
    日1時38分丙○○離開套房後，甲○○見甲女在床上已處於酒醉
    無意識之狀態，便基於乘機性交之犯意，利用甲女不知亦不
    能抗拒之際，脫下甲女之牛仔褲及內褲後，親吻甲女嘴巴，
    先以手摸甲女之陰部（未插入）、伸入內衣裡撫摸胸部後，
    再以生殖器插入甲女陰道並射精之方式，乘機對甲女為性交
    行為1次得逞。甲○○於同日1時46分步出該套房，與在外等候
    之丙○○一同離去。甲女於同日上午醒來後，發覺牛仔褲、內
    褲都在地上，且肩膀、腰部有痠痛感，便報警並驗傷，於同
    日8時39分驗得甲女血液酒精濃度為159mg/dL。嗣甲女之內
    褲褲底、外陰部、陰道深部均檢驗出與甲○○型別相符之DNA
    ，始查悉上情。
二、案經甲女訴由臺南市政府警察局第一分局報告臺灣臺南地方
    檢察署檢察官偵查起訴。
    理  由
壹、證據能力部分：
(一)本件證人甲於警詢中所為之陳述，對被告而言，係被告以外
    之人於審判外之言詞陳述，且被告之選任辯護人不同意作為
    證據，然證人甲女於第一次警詢時證述：我不確定他們是一
    個對我性侵或是兩個都有，暫時不對他們提出告訴；於本院
    審理時證稱：第三次警詢的時候，才要告甲○○是因為報告驗
    出來確定是他等情之證述內容有部分不同，再警詢筆錄有部
    分內容係甲女於本院審理時所未陳述，是甲女在警詢中、本
    院審理所為之證述應認有前後陳述不符而有實質性差異。再
    本院審酌甲女於警詢陳述之時間較接近案發時間，記憶自較
    清晰，而該警詢筆錄內容，係經渠確認無訛後始簽名，且確
    認係甲女自由意識下所為之陳述，是甲女先前於警詢中之陳
    述，距本件事發時間較近，對於案情記憶較為清晰、深刻，
    亦無不當取供之情形，反觀甲女於本院審理時證稱：真的不
    記得，因為事情有點久了等語（見院卷第261頁），足見本
    院審理時距離案發較久，確實使證人甲女記憶模糊，故甲女
    於警詢中所為與本院審理時不符之陳述，顯有較可信之特別
    情況，基於發見真實之需求，且為證明被告犯罪事實之存否
    所必要，並斟酌上開供述證據之取得過程無瑕疵，且與本案
    待證事實間具有相當之關聯性，應認甲女於警詢時之陳述，
    符合刑事訴訟法第159條之2之情形，有證據能力。
(二)其餘所引用具傳聞證據性質之供述證據，因檢察官、被告及
    其辯護人於本案言詞辯論終結前，均未爭執其證據能力，本
    院審酌前開證據之作成或取得之狀況，並無非法或不當取證
    之情事，且亦無顯不可信之情況，依刑事訴訟法第159條之5
    規定，均具有證據能力。
貳、實體部分：
一、訊據被告甲○○固坦認在佰銅古舍酒吧任職，甲女於108年6月
    24日晚間至該處飲酒，直至108年6月25日凌晨因店內無其他
    客人，其與同事丙○○收拾完畢後關店，甲女欲走路回家，見
    甲女走路不穩，倒在路旁機車上，其與丙○○打算先陪同甲女
    步行返回甲女住處後再離去，其等遂依甲女所述方向於同日
    1時許至甲女租屋處之社區內，斯時甲女因不勝酒力一直跌
    倒、已無法獨立行走，便由其攙扶、丙○○在旁跟隨，約於同
    日1時9分進入甲女所承租之套房內，甲女進套房先到廁所嘔
    吐後，由其扶至床邊，丙○○則在旁邊，後丙○○有2次短暫離
    開套房，丙○○於1時38分離開套房後，其有脫下甲女之牛仔
    褲及內褲，親吻甲女嘴巴，先以手摸甲女之陰部（未插入）
    、伸入內衣裡撫摸胸部後，再以生殖器插入陰道並射精之方
    式，與甲女為1次性交行為之事實，惟矢口否認有何乘機性
    交犯行，辯稱：我當時覺得甲女有意識，經她同意才跟她發
    生性關係，不是乘機性侵她云云。
二、經查：
(一)被告在佰銅古舍酒吧任職。於108年6月24日晚間，甲女與友
    人至該處飲酒，未久友人先離開，僅剩甲女在店內繼續飲酒
    。直至108年6月25日凌晨因店內無其他客人，被告與同事丙
    ○○收拾完畢後關店，甲女欲走路回家，因甲女已酒醉、走路
    不穩，倒在路旁機車上，被告、丙○○打算先陪同甲女步行返
    回甲女住處後再離去，遂依甲女所述方向於同日1時許至甲
    女租屋處之社區內，斯時甲女因不勝酒力一直跌倒、已無法
    獨立行走，便由被告攙扶、丙○○在旁跟隨，約於同日1時9分
    進入甲女所承租之套房內，甲女先進套房門旁之廁所嘔吐後
    ，再由被告扶至床邊，丙○○則在旁邊，後丙○○有2次短暫離
    開套房在外抽菸使用手機，丙○○於1時38分離開套房，被告
    在套房內脫下甲女之牛仔褲及內褲，親吻甲女嘴巴，先以手
    摸甲女之陰部（未插入）、伸入內衣裡撫摸胸部後，再以生
    殖器插入陰道並射精之方式，與甲女為1次性交行為等情，
    此為被告於第二次警詢、偵查中及本院審理時所承認（見警
    卷第8至13頁、偵卷第61至66頁、本院卷第57、277頁），並
    有佰銅古舍酒吧門及甲女住處之監視器畫面截圖1份（警卷
    第48至63頁）、臺南市政府警局第一分局現場勘察報告暨照
    片107張（警卷第67至123頁）、本院109年7月6日勘驗筆錄
    及截圖（院卷第87至93、99至121頁）可憑，且國立成功大
    學醫學院附設醫院（下稱成大醫院）醫生於000年0月00日為
    甲女驗傷採證後，經送鑑定結果略為：「(1)被害人內褲褲
    底內層斑跡男性Y染色體DNA-STR型別檢測結果為混合型，..
    .；次要型別與甲○○型別相符。(2)被害人外陰部棉棒檢出一
    男性Y染色體DNA-STR主要型別，與甲○○型別相符。(3)被害
    人陰道深部棉棒男性Y染色體DNA-STR型別檢測結果為混合型
    ，研判混有2種男性Y染色體DNA-STR型別，主要型別與甲○○
    型別相符。」，亦有成大醫院受理疑似性侵害事件驗傷診斷
    書1份、內政部警政署刑事警察局108年8月26日刑生字第108
    0063381號鑑定書暨採檢證物照片2張在卷可參（見彌封袋內
    、警卷第38至45頁），是被告在前揭時地，以其生殖器插入
    甲女陰道內為性交行為乙情，即堪認定。
(二)又被告對證人甲女為上述性交行為時，甲女係處於酒醉意識
    模糊不清而不知抗拒之狀態，迨甲女於108年6月25日上午酒
    醒後發現其下半身赤裸，只記得當時有人壓在甲女身上等情
    ，業據證人甲女證述如下：
　①於108年6月25日及26日警詢時證稱：我遭「佰銅古舍」酒吧
    的酒保綽號「阿吉、垃圾」的兩名男性對我性侵害。我回到
    家後我先到廁所吐，當時綽號「阿吉、垃圾」的兩名男子有
    在廁所門口看我吐，吐完之後我記憶就中斷了，這中間有大
    約十秒的時間我有清醒過來，當時我覺得我身上有一個人，
    當時我有試圖反抗，但之後我的意識又不清楚了，所以，我
    不記得發生什麼事了。(對你性侵害你稱綽號「阿吉、垃圾
    」的人，你是否認識他們？)認識，但不熟。我是在上周去
    「佰銅古舍」酒吧時才認識他們兩位。我與他們之間沒有任
    何關係。我只知道有人，但沒有看清楚是「阿吉」或是「垃
    圾」。我沒有看清楚對方對我做何事，在一般正常情況是不
    會有人壓在我身上，我是出於本能反應，才有反抗的行為。
    我確定是他們兩位送我回家，但我不確定他們是一個對我性
    侵或是兩個都有。我暫時不對他們提出強制性交告訴等語（
    見警卷第14至18頁）。
　②於108年9月1日警詢時證稱：我沒有同意與甲○○發生性行為。
    我中間有清醒10秒左右，我印象中有人壓在我身上，但我因
    酒醉意識不清楚，無力抗拒。我只要對甲○○提出妨害性自主
    告訴等語（見警卷第21至22頁）。
　③偵查中證稱：當日凌晨走回家之前我覺得還是清醒的，但一
    到家我開始吐就開始有覺得醉了，之後的事情我就不太清楚
    了。我清醒後看到我身上有人，有一個男的，他上半身有穿
    衣服，我沒有看到下半身，我看到後有稍微掙扎一下，類似
    迴光返照，然後我又昏睡過去。我第二次再次醒來時，我看
    到房間沒有其他人，我才發現我的牛仔褲和內褲都在地上等
    語（見偵卷第28至29頁）。
　④於本院審理時證稱：前面我還有記憶，我從酒吧出來，有兩
    位男生來說要送我回去，我那個時候原本說不用，然後我就
    直接走了，他們就跟在我後面。我是走路到家的，我知道我
    在路上，我到大門口了，我到我家門口了，我進廁所吐，這
    邊我都還記得。在套房的廁所吐完之後，就斷片（即沒有意
    識）。在幾秒鐘有發現我身上有人，但後來又斷片。不知道
    身上是誰，因為我沒有看到他的臉。不知道他做什麼動作。
    再次醒來的時候，發現我的褲子跟內褲被丟在我貓咪的飼料
    旁邊。第一次時間就是想到性侵。我就打LINE電話給酒吧的
    店長，跟他講我可能有被性侵的事情，他就跟我說是否需要
    陪同我一起去報警，我就說好。後來做第三次筆錄的時候才
    要告甲○○，是因為檢查的報告出來，確定是甲○○等語（見本
    院卷第253至270頁）。
　　是證人甲女就其當日在酒吧飲用酒類，在走回租屋處廁所嘔
    吐後就沒有意識，僅幾秒鐘的時間發現其身上有人，後來又
    陷入無意識狀態，對於有無發生性行為及誰對其為性行為過
    程均毫無印象等重要之事實，前後證述均一致，而證人甲女
    固係立於被害人兼告訴人之地位為上開指述，然甲女於本案
    發生之前與被告並無仇隙、嫌怨，且甲女於第一、二次警詢
    時，因不確定是一個對其性侵或是兩個都有，故暫時不提出
    強制性交告訴，待至鑑定報告結果確認為被告時，始於108
    年9月1日警詢時對被告提出告訴，故難認告訴人甲女有何無
    故誣攀被告涉犯性侵重罪之情，且被告前於108年7月8日、
    同年9月1日警詢時均坦承甲女當時已經酒醉，意識不清楚等
    語（見警卷第5、9頁），則證人甲女所稱案發時因酒醉並無
    意識，且對於發生何事並不清楚，只有約10秒鐘的時間發現
    其身上有人之短暫記憶等節，應非虛妄。
(三)再者，甲女於108年6月25日8時39分抽取之血液驗得血液內
    酒精濃度為159mg/dL，此有成大醫院108年11月12日成附醫
    婦產字第1080022359號函暨成功大學醫學院附設醫院病理部
    生化組緊急生化檢驗報告1份在卷可稽（偵卷第15至16頁）
    ，顯見告訴人甲女先前有大量飲酒之事實。
(四)再觀諸卷附甲女租屋處監視器錄影畫面，經本院勘驗結果如
    附表所示：依錄影紀錄所示，甲女於108年6月25日凌晨1時0
    分11秒至3分26秒在大樓大門口時，甲女身體癱軟跌至腳踏
    車上，扶著腳踏車持續嘔吐，站起時，身體呈現搖晃無法站
    穩的狀態，需由丙○○與被告共同撐起甲女身體始能行走；待
    於凌晨1時3分23秒至36秒由被告攙扶甲女進入大樓內，甲女
    肢體呈現癱軟無力的狀態，由被告左手環抱著甲女的腰撐住
    甲女身體才能行走；於凌晨1時3分36秒至8分3秒，在該大樓
    庭院中被告原攙扶甲女行走，然甲女肢體明顯搖晃不穩，身
    體癱軟而倒地嘔吐，被告和丙○○共同試圖將甲女扶起來，但
    甲女身體癱軟，完全無法站立，跪在地上不斷嘔吐，丙○○雙
    手將甲女抱起，走了兩三步後，再將甲女放下，甲女倒在地
    上；嗣其2人共同將甲女扶起，丙○○以側抱方式攙扶甲女，
    始能續往前行。於凌晨1時8分18秒至9分29秒，至大廳走廊
    仍由被告攙扶甲女行走，甲女左手扶於牆壁上，低頭彎腰受
    被告攙扶，走至牆壁轉角處時，甲女癱軟倒地，丙○○與被告
    將甲女扶起，站於原地約18秒再移動至消失在畫面中等情，
    有前揭監視器錄影光碟、勘驗筆錄及擷取照片可參，故證人
    甲女當時雖未至完全無法步行之狀態，但以證人甲女在大門
    口、中庭、庭院及走廊數度癱軟倒地，均需由被告及丙○○扶
    持步行、拖行甚或抱起的方式移動，與一般人正常行走時明
    顯有異之情形觀之，證人甲女之意識狀態、行動能力應已相
    當程度受酒精之影響而異於正常情形無誤。
(五)證人丙○○於警詢時證稱：甲女當天喝完酒要回去時，醉倒在
    我們店旁邊，所以我們就幫忙送她回去。當時甲女泥醉、意
    識不清楚。我2次進去房間內，甲女意識均不清楚，都躺在
    床上，甲○○坐在床邊等語（見警卷第24、30至33頁）。偵查
    中證稱：當日甲女走出來，走到隔壁補習班前面的時候，就
    倒在補習班前面的機車上，我們看到甲女倒在路上時，我和
    甲○○就扶著甲女並照著她報的路到她家。我記得甲女進到她
    家，就先去廁所內吐，我和甲○○就站在門口，然後她好像在
    哭，我聽不太清楚她在講什麼，她吐了一段時間後，就走回
    她床上等語（見偵卷第28至29頁）。而證人丙○○係因擔任酒
    吧工作人員而與甲女有所接觸，並無刻意偏袒甲女或故意誣
    陷被告之動機，純粹就其親身所見而為證述，其證述之憑信
    性自無疑義。是依證人丙○○於警偵時之證述，甲女在店外時
    已倒在補習班前面的機車上，在套房內呈現酒醉後言語含糊
    不清，讓人無法理解其說話內容，並且需要人攙扶行走，參
    佐前述甲女住處大樓內外監視器畫面，證人甲女於套房外時
    應已意識模糊、行動能力受酒精之影響而異於正常情形，足
    以佐證甲女上開證述應與事實相符而可採信，而一般人因酒
    醉影響意識狀態、行動能力後，需經過一段時間待酒精代謝
    消退方能清醒，則被告將酒醉之甲女帶回甲女租屋處，在丙
    ○○離開套房期間對甲女為性交行為，顯係利用甲女酒醉無意
    識狀態下為之，至堪認定。
(六)被告辯解不可採之理由：　
  　被告及辯護人雖辯稱：1.當時被告、丙○○送甲女回家也是甲
    女指路始能到家。依證人丙○○審理時所述，甲女當時的意識
    清楚，甲女嘔吐之後坐在床邊，而且與被告有互動，讓被告
    發生錯覺，誤以為甲女有意識的情形發生性關係。2.據甲女
    於警詢自陳，其平均兩天喝一次酒，現在酒量比較退步，但
    酒量還是可以喝到三分之一瓶威士忌，足徵告訴人酒量遠勝
    於一般人，即便告訴人事後進行酒精濃度鑑定，可回溯推算
    其事發當時之酒精濃度，但顯然不能以一般常人對該等酒精
    濃度之反應，逕認告訴人該時應已酒醉呈現無意識狀態。3.
    據監視器畫面所示，證人丙○○最後離開房間之時間為凌晨1
    點38分許，而被告離開告訴人住處時間為凌晨1時46分，在
    這短短7分多鐘，發生「被告脫下甲女緊身牛仔褲及內褲、
    被告脫掉自己牛仔褲及內褲、被告陰莖插入甲女陰道、被告
    拔出陰莖自行自慰、被告射精、被告拿衛生紙擦拭精液、被
    告幫甲女穿回內褲及牛仔褲、被告穿上內褲及牛仔褲、被告
    離開甲女住處」這麼多動作，甲女穿著緊身牛仔褲，如非甲
    女配合，被告根本無法脫下甲女褲子；無法在不到8分鐘時
    間完成以上行為。顯見，當時告訴人絕非無意識或意識不清
    之狀態云云。然查：
  ⒈被告於108年7月8日第一次警詢時稱：甲女當時情緒並不穩定，已經酒醉，意識不清楚。我們都沒有脫她全身所穿著衣物。我們都沒有跟她發生過性行為（見警卷第5頁）；迨於108年9月1日第二次警詢時稱：（問：經警方於108年7月8日經你同意下，採集你唾液棉棒送驗比對，發現被害人內褲底褲、外陰部、陰道深部內之DNA型別與你的DNA型別相符，你作何解釋？）因為我有跟她發生性行為，所以才會被驗出。於108年6月25日1時38分至同日1時46分，在她住處房間内與她發生性行為。甲女當時在床上有抱我親我，所以我覺得她有意要跟我發生性行為，所以我才會撫摸她的胸部和脫她的外褲、內褲，她沒有反抗，她當時就躺在床上，並張開雙腿與我發生性行為等語（見警卷第11頁）。觀諸被告就其當日有無與甲女發生性行為一事於警詢時供述內容並不一致，被告第一次警詢尚謊稱沒有與甲女發生性行為，待鑑定報告於被害人內褲底褲、外陰部、陰道深部內均發現被告之DNA型時，始坦承與甲女性交，若被告與甲女係兩情相悅，被告實無必要於第一次警詢時否認與甲女性交，並表示甲女已經酒醉，意識不清楚，足認被告並無誤認甲女意識之情形。
　⒉就甲女案發時之精神狀態，依前揭證人甲女上開證述、證人
    丙○○警詢時之證述及監視器錄影畫面，甲女已因酒醉而意識
    不清，已如前述。雖證人丙○○於警詢及偵查中證稱：進去之
    後甲女一直哭鬧，還拉著甲○○等語（見警卷第26、31頁、偵
    卷第55頁），於本院審理時證稱：甲女吐完之後就坐在床上
    。被告坐在床邊。我們說要走了，當時她有拉著，希望我們
    陪她之類的。我看他們動作還蠻親密的。有牽著手，十指交
    扣，頭靠在一起。就是貼著。有講悄悄話，甲女有意識，因
    為吐完應該會比較清醒一點等語（本院卷第242、250頁）。
    但經追問其所述甲女意識清醒之依據為何時，僅稱：「因為
    剛吐完也有講話，正常來講吐完之後會比較清醒一點。」等
    語，故證人丙○○於本院審理時主要是以甲女嘔吐完應該會比
    較清醒一點為其判斷依據，為其主觀臆測，是否可信，非無
    疑問。且證人丙○○所為甲女當時意識清醒之證述，顯與其於
    前開警詢時所述：2次進去房間內，甲女「意識均不清楚，
    都躺在床上」等語不符；佐以證人丙○○在警偵時均未曾提及
    被告與甲女有十指交扣，頭靠在一起，貼著講悄悄話等節，
    直至審理時始陳述有此親暱情節，其陳述是否可信，亦非無
    疑。且證人甲女在離開酒吧後，醉倒在路旁機車上，在甲女
    租屋大樓門口、庭院、走廊數度跌倒，需人攙扶，無法自行
    行走，業經本院說明如前，甲女顯係呈現酒醉、身體不受控
    制狀態，斯時甲女飲用之酒類所含酒精已開始被人體吸收，
    而一般人飲酒後，酒精係隨血液循環系統達到身體各處，包
    括大腦，故縱認證人甲女進入房間後曾有嘔吐行為，亦僅是
    將胃中食物及殘留之酒類吐出，不可能排出已進入血液中之
    酒精，此仍須一段代謝時間經過，才能消除酒醉狀態，恢復
    清醒，依前述證人甲女進入租屋處大樓呈現身體癱軟、需人
    攙扶無法自行行走之情形，不可能僅有二十多分鐘代謝酒精
    之時間甲女即可恢復清醒。證人丙○○前後證述不符之部分，
    顯有迴護被告之意，其於審理中所述甲女意識清楚乙節，是
    否可信，不無疑問。故不能以證人丙○○於審理時所陳甲女當
    時意識清楚乙節，即對被告為有利之認定。
  ⒊被告前於偵查中供稱：我一進到她家房間，她就自己一個人
    先進去廁所吐，吐完後，我就扶甲女到床上，她情緒有點不
    穩定，因為她在吐的時候嘴巴一直碎碎念，我聽不太清楚内
    容，她是念念有詞，說得蠻小聲的。她是半醒的狀態。(問
    ：什麼是半醒的狀態？)就是叫她，她還是有回應，我有問
    她有沒有醒著，她有說嗯。(問：會有人在發生性行為時，
    你還問她還醒著嗎？)我是問她說「那可以和你發生關係嗎
    」，然後她沒有回應我，但還是跟我接吻等語（見偵卷第63
    至64頁），然證人甲女在進入房間之前處於酒醉身體癱軟無
    力狀態，其已進入血液中之酒精，須一段代謝時間才能消除
    ，不可能僅有二十多分鐘即能清醒，且甲女當時已因飲酒而
    影響意識，縱然嘴中念念有詞，然證人丙○○於審理時證稱：
    （問：你進入套房之後，你是否清楚聽過甲女講過什麼話？
    ）她在廁所吐的時候有講，可是我聽不太懂她在講什麼，有
    聽到片段的，例如她的前男友還是什麼。就是類似片段的字
    詞，沒有辦法講具體等語（見院卷第239、243至頁）。可知
    甲女語無倫次，屬片段言語，顯然是醉語，自無從以甲女曾
    經有講無法令人理解之醉語，即認甲女意識清楚，且同意與
    被告發生性交行為。被告僅以甲女有發出聲音，即認甲女同
    意與被告發生性交行為，應無所據。
　⒋至被告及辯護人所辯：如非甲女配合，被告根本無法在不到8
    分鐘時間完成以上行為云云。然證人甲女於偵查及審理中均
    證稱：我第二次再次醒來時，才發現我的牛仔褲和內褲都在
    地上等語如前，則被告於第二次警詢後始自述其性行為完後
    有將甲女內褲及外褲穿上之辯解是否可採，已有疑問。又性
    交射精之速度快慢因人而異，被告於警詢時供稱：因為我怕
    被丙○○發現，所以我就很快的與被害人發生性行為後離開等
    語（見警卷第12頁）。故被告因擔心東窗事發，而在7分多
    鐘之時間內快速乘機性交完成，非無可能，被告及辯護人以
    案發時間僅7分多鐘，主張甲女係與被告合意性交，實屬無
    據。
(六)綜上，本案事證明確，被告上揭犯行堪以認定，自應依法論
    科。
參、論罪科刑：
一、按對於男女利用其精神、身體障礙、心智缺陷或其他相類之
    情形，不能或不知抗拒而為性交或猥褻之行為者，刑法第22
    5條第1項、第2項設有處罰之明文。上開條文所謂相類之情
    形，係指被害人雖非精神、身體障礙、心智缺陷，但受性交
    或猥褻之行為時，因昏暈、酣眠、泥醉等相類似之情形，致
    無同意性交或猥褻行為之理解，或無抗拒性交或猥褻行為之
    能力者而言（最高法院107年度台上字第2859號、105年度台
    上字第1641號判決意旨參照）。是倘行為人係利用被害人酒
    醉之際，對被害人性交、猥褻行為，自應論以刑法第225條
    之罪。又按稱性交者，謂以性器進入他人之性器、肛門或口
    腔，或使之接合之行為，刑法第10條第5項第1款定有明文。
    是核被告所為，係犯刑法第225條第1項之乘機性交既遂罪。
    被告於對甲女所為親吻、摸胸等乘機猥褻犯行，與嗣後所為
    乘機性交行為，基於同一乘機性交之犯意接續而為，故其所
    為親吻、摸胸等猥褻行為，核屬性交之階段行為，應為性交
    之高度行為所吸收，不另論罪。
二、爰以被告之行為責任為基礎，審酌被告為滿足一己性慾，漠
    視甲女之性自主權，利用甲女酒醉不能抗拒之際，乘機為猥
    褻與性交行為之犯罪動機、手段，危害女性人身安全及社會
    治安匪淺，更造成告訴人甲女精神上難以抹滅之陰影及痛苦
    ，及其犯後否認犯行，未見悔意之態度，兼衡被告高職畢業
    ，現在從事空壓機維修保養，未婚、沒有小孩等智識程度、
    家庭、經濟與生活狀況等一切情狀，量處如主文所示之刑，
    以示懲儆。
據上論斷，應依刑事訴訟法第299條第1項前段，刑法第225條第1
項，判決如主文。
本案經檢察官林容萱提起公訴，檢察官乙○○到庭執行職務。
中    華    民    國   109    年     12   月    22    日
                  刑事第二庭  審判長法  官  鄭文祺
                                    法  官  李音儀
                                    法  官  王惠芬
以上正本證明與原本無異
如不服本判決應於收受本判後20日內向本院提出上訴書狀，並應
敘述具體理由。其未敘述上訴理由者，應於上訴期間屆滿後20日
內向本院補提理由書狀（均須按他造當事人之人數附繕本）「切
勿逕送上級法院」。
      　　　　　　　　　　　　　　　書記官　陳杰瑞
中　　華　　民　　國　　109 　年　　12　　月　15 　　日
附錄本判決論罪法條
中華民國刑法第225條第1項
對於男女利用其精神、身體障礙、心智缺陷或其他相類之情形，
不能或不知抗拒而為性交者，處3年以上10年以下有期徒刑。
附表：
(1)錄影地點：大樓大門口
播放軟體顯示時間 影像內容  01：00：11～01：00：20 著黑色上衣綁馬尾女子即被害人甲女於1時0分12秒出現於影片畫面左下角蹲著，手扶著腳踏車站著，頭朝下，身體不斷晃動。 01：00：21～01：00：40 著白色上衣及斜背黑色包包男子即被告甲○○自影片左下角出現，甲○○先靠近甲女身邊拿鑰匙走至畫面右方，開啟○○大樓大門。 01：00：41～01：03：03 甲○○往大門反方向行走，先往左側張望，試圖將甲女扶起，甲女身體癱軟跌至腳踏車上，甲○○隨即雙手扶住甲女肩膀兩側。於1時0分59秒，有一隻著灰色衣袖之手伸手拍打甲女背部，嗣換甲○○蹲下拍打甲女背部，甲女雙手扶著腳踏車持續嘔吐，復甲女站起仍往腳踏車方向傾倒嘔吐，甲○○右手放在甲女下背處，持續拍打甲女背部；於1時2分20秒，甲女跌落腳踏車下，甲○○雙手扶著甲女，嗣以右手按摩甲女頭部及頸部。 01：03：03～01：03：26 甲女站起來，左手拿著白色衣物，身體呈現搖晃無法站穩的狀態，著灰色襯衫外套、白色上衣之男子即丙○○與甲○○共同撐起甲女身體，甲○○手扶甲女的腰，丙○○扶甲女的右手手肘，一同往大門方向行走。 01：03：27～01：46：30 (與本案無關，略) 01：46：31～01：46：40 甲○○與丙○○一前一後從大門內走出，丙○○關門。二人於1時46分40秒自畫面消失。 
 (2)錄影地點：大樓大門中庭
播放軟體顯示時間 影像內容  01：03：23～01：03：37 甲○○攙扶甲女進入大樓內，往畫面左下角階梯走去，甲女肢體呈現癱軟無力的狀態，甲○○左手環抱著甲女的腰，必須由甲○○撐住身體才能行走；丙○○跟隨在甲○○及甲女後方。 01：03：38～01：46：24 (與本案無關，略) 01：46：25～01：46：34  甲○○與丙○○出現於畫面左方，往畫面右方之大門方向走去，甲○○走在前頭，丙○○跟在後頭，甲○○按下大門左側牆壁按鈕開門，兩人走出大樓。 01：46：35～01：50：09 (與本案無關，略) 
(3)錄影地點：大樓庭院
播放軟體顯示時間 影像內容  01：00：00～01：03：35 (與本案無關，略) 01：03：36～01：04：26 甲女身體靠倒在甲○○左胸口，由甲○○以左手支撐甲女身體，攙扶甲女往畫面上方行走，丙○○跟隨於後。行進中，甲女肢體明顯搖晃不穩，行走至畫面上方之庭院樹木造景旁時，身體癱軟而倒地，甲○○雙手撐住甲女身體，並手持塑膠袋讓甲女嘔吐；丙○○則站立於甲女與甲○○旁邊。 01：04：27～01：06：20 丙○○將身上的包包遞給甲○○，雙手將甲女抱起，走了兩三步後，再將甲女放下，甲女倒在地上；於1時05分17秒，甲○○往畫面上方走去，消失於畫面中。甲女試圖爬起，但身體明顯無力，丙○○靠近甲女欲將之扶起，甲女跪在地上低頭不斷嘔吐。於1時05分40秒，甲○○從畫面上方走出來，甲女跪在地上由丙○○攙扶著，仍持續嘔吐。 01：06：21～01：07：53 甲○○和丙○○共同試圖將甲女扶起來，但甲女身體癱軟，完全無法站立，跪在地上不斷嘔吐，甲○○與丙○○二人站在甲女身旁。 01：07：54～01：08：03 甲○○與丙○○共同將甲女扶起，丙○○以側抱方式攙扶甲女，與甲○○往畫面上方前進，三人於1時8分3秒消失於畫面中。 01：08：04～01：46：12 (與本案無關，略) 01：46：13～01：46：27  甲○○與丙○○出現於畫面上方，往畫面下方方向走去，甲○○低頭與丙○○交談，畫面中可見丙○○神色輕鬆，偶有笑意，二人於1時46分27秒消失於畫面中。 01：46：28～01：50：14 (與本案無關，略) 
 (4)錄影地點：大樓大廳走廊
播放軟體顯示時間 影像內容  01：00：00～01：05：22 (與本案無關，略) 01：05：23～01：05：34 甲○○從畫面中間處走入大廳走廊，並往右方行走，嗣停留於牆壁轉角處，往最右側走廊觀看後返回。 01：05：35～01：08：17 (與本案無關，略) 01：08：18～01：08：31  甲○○攙扶甲女從畫面中間處進入一樓大廳，甲女左手扶於牆壁上，低頭彎腰受甲○○攙扶，二人往畫面右方行走；丙○○跟隨在甲女與甲○○後面。 01：08：32～01：09：10 三人行走至牆壁轉角處時，甲女癱軟倒地；丙○○往畫面右方看去，並有比劃的動作。  01：09：11～01：09：29 丙○○與甲○○將甲女扶起，站於原地約18秒往畫面右方行走，於1時9分29秒消失於畫面中。 01：09：29～01：32：19 (與本案無關，略) 01：32：20～01：33：07  丙○○手持手機於畫面右方出現，並倚靠在畫右側之公共椅子，邊抽菸邊滑手機。於1時33分02秒時，往畫面右上方行走，於1時33分08秒消失於畫面中。 01：33：08～01：35：28 於1時33分52秒至35分28秒可見丙○○的影子在畫面右側牆壁上移動。 01：35：29～01：36：09  丙○○再次從畫面右方出現，往畫面左方走去，其從外套左側口袋內拿出手機後，遂坐於一樓大廳的台階上，翹腳邊抽菸邊滑手機。 01：36：10～01：36：21 丙○○看向畫面右上方後，站起來往該方向走去，於1時36分21秒消失於畫面中。 01：36：22～01：46：03  丙○○於1時38分27秒從畫面右方出現，往畫面左方走去，坐於一樓大廳的台階上，翹腳邊抽菸邊滑手機，1 時45分53秒房門有打開影子。 01：46：04～01：46：11  甲○○從畫面右方出現，與丙○○對看了一下，往畫面左方走去，丙○○隨即起身跟了過去，二人同往畫面右方行走，於1時46分09秒消失於畫面中。